臺灣高等法院刑事判決
110年度上訴字第1202號
上  訴  人  
即  被  告  陳柏諭
指定辯護人  陳瑋博律師（義務辯護） 
上列上訴人因毒品危害防制條例案件，不服臺灣桃園地方法院10
9年度訴字第1111號，中華民國110年1月4日第一審判決（起訴案
號：臺灣桃園地方檢察署109年度偵字第24785號），提起上訴，
本院判決如下：
    主  文
原判決關於販賣第二級毒品未遂罪及定執行刑部分均撤銷。
陳柏諭犯意圖販賣而持有第二級毒品罪，累犯，處有期徒刑貳年
捌月；扣案如附表編號1、2所示之毒品沒收銷燬，如附表編號4
、5所示之物沒收。
其他上訴駁回。
撤銷改判部分所處之刑與駁回部分所處之刑，應執行有期徒刑伍
年參月。 
    犯罪事實
一、陳柏諭明知海洛因、甲基安非他命分別為毒品危害防制條例
    第2條第2項所定之第一級、第二級毒品，不得非法販賣、持
    有，竟分別為下列犯行：
　㈠基於販賣第二級毒品以營利之犯意，於民國109年6月1日上午
    11時49分起，以附表編號3所示之行動電話內建通訊軟體LIN
    E聯繫林○桐交易毒品事宜，並以「我要給您甚麼二種嗎？」
    之暗語探詢林○桐所要購買之第二級毒品種類（臺製或進口
    ），嗣雙方談妥交易內容後，陳柏諭遂於同日下午2時30分
    許，在桃園市○○區○○○街00號對面大樓側面附近，以新臺幣
    （下同）1萬2,000元之價格，販賣第二級毒品甲基安非他命
    1包（半兩約17.5公克）予林○桐。
  ㈡陳柏諭另基於意圖販賣而持有第二級毒品及持有第一級毒品
    之犯意，於109年8月26日上午8時5分許，在不詳地點，向不
    詳之人販入如附表編號1所示之第二級毒品甲基安非他命，
    欲伺機販賣予不特定人；同時並購入如附表編號2所示之第
    一級毒品海洛因，以供己施用。嗣於同日下午3時許，即在
    桃園市○○區○○街00號前為警查獲，並當場扣得如附表各編號
    所示之物。　　
二、案經新北市政府警察局三峽分局報請臺灣桃園地方檢察署檢
    察官偵查起訴。
    理  由
壹、證據能力：
    按被告以外之人於審判外之陳述，雖不符刑事訴訟法第159
    條之1至第159條之4之規定，而經當事人於審判程序同意作
    為證據，法院審酌該言詞陳述或書面陳述作成時之情況，認
    為適當者，亦得為證據。又當事人、代理人或辯護人於法院
    調查證據時，知有第159條第1項不得為證據之情形，而未於
    言詞辯論終結前聲明異議者，視為有前項之同意，同法第15
    9條之5亦有明定。查本件檢察官、上訴人即被告陳柏諭（下
    稱被告）、辯護人就本判決，下列所引被告以外之人於審判
    外陳述之證據能力迄至言詞辯論終結，均未聲明異議，本院
    審酌該些供述證據作成時，核無違法取證或其他瑕疵，認為
    以之作為本案之證據屬適當，自有證據能力。其餘資以認定
    被告犯罪事實之非供述證據，均查無違反法定程序取得之情
    形，依刑事訴訟法第158條之4反面規定，亦具證據能力。
貳、實體方面：
一、認定犯罪事實之證據及理由：
    上揭事實，業經被告陳柏諭於警詢、偵訊、原審及本院審理
    時均坦承不諱，核與證人林○桐於警詢、偵訊證述之內容相
    符（見109年度偵字第24785號卷，下稱偵卷，第193至194頁
    ），並有被告與證人林○桐之LINE對話紀錄、監視器畫面翻
    拍照片、新北市政府警察局三峽分局搜索扣押筆錄、扣押物
    品目錄表、查獲現場及扣案毒品照片在卷可稽（見109年度
    他字第5266號卷，下稱他卷，第49至52、55至73頁；偵卷第
    95至109頁），且附表所示之物扣案可資佐證。而扣案如附
    表編號1所示之白色或透明晶體4包，經送臺北榮民總醫院鑑
    驗後，均檢出第二級毒品甲基安非他命成分（驗餘淨重合計
    38.4412公克、純質淨重27.4051公克）一節，有該院109年9
    月15日北榮毒鑑字第C0000000號毒品成分鑑定書、第C00000
    00-Q號毒品純度鑑定書各1紙存卷可查（見偵卷第257至258
    頁；原審卷第155、157頁）；扣案如附表一編號2所示之粉
    末7包，經送法務部調查局調用藥物實驗室鑑定後，均檢出
    第一級毒品海洛因成分（驗餘淨重合計2.82公克、純質淨重
    0.36公克）之情，有該實驗室109年9月24日調科壹字第1092
    3016350號鑑定書1份附卷可考（見偵卷第229頁）。另按 販
    賣毒品係違法行為，亦無公定價格，可任意分裝增減份量及
    純度，且每次買賣之價格、數量，亦隨時依雙方之關係深淺
    、資力、需求量、對行情之認知、來源是否充裕、查緝是否
    嚴緊、購買者被查獲時供出來源之可能風險評估等因素，而
    異其標準，故常機動調整，非可一概而論。從而，販賣之利
    得，除非經行為人詳細供出其販賣毒品之進價及售價，且數
    量俱臻明確外，實難察得其具體得利之實情；然販賣者從價
    差或量差中牟利，方式雖異，惟其販賣之目的在於意圖營利
    則屬同一（最高法院106年度台上字第1229號、108年度台上
    字第3657號、105年度台上字第2185號、105年度台上字第73
    8號判決均同此見解）。經查：被告供稱犯罪事實欄一㈠部分
    之甲基安非他命之進貨價為1兩約2萬元等語（見原審卷第61
    頁），而其販售予林○桐之價格為半兩1萬2,000元，顯見其
    有賺取差價而具營利意圖無誤；又被告供稱犯罪事實一㈡之
    甲基安非他命係向上游先拿貨、賣完後再回錢，且部分甲基
    安非他命係供己施用等語（見同上卷頁），足見其將來欲販
    賣甲基安非他命之價格高於進貨價之機率極高，否則其回錢
    給上游之金額將會有所不足，亦即其至少會賺取施用部分之
    價格，是此部分益徵被告確有藉販賣第二級毒品轉取不法利
    益之營利意圖至明。綜上，被告之自白核與事實相符，堪以
    採信。本案事證明確，被告犯行洵堪認定，應予依法論科。
二、論罪：
  ㈠按行為後法律有變更者，適用行為時之法律。但行為後之法
    律有利於行為人者，適用最有利於行為人之法律，刑法第2
    條第1項定有明文。被告犯罪事實欄一㈠行為後，毒品條例第
    4條第2項規定，於109年7月15日修正生效。修正前該條例第
    4條第2項規定：「製造、運輸、販賣第二級毒品者，處無期
    徒刑或7年以上有期徒刑，得併科新臺幣1千萬元以下罰金。
    」修正後則規定：「製造、運輸、販賣第二級毒品者，處無
    期徒刑或10年以上有期徒刑，得併科新臺幣1千5百萬元以下
    罰金」，修正後之規定法定刑已有提高，顯未較有利於被告
    ，是依刑法第2條第1項前段規定，就有關犯行，應適用被告
    行為時即修正前毒品條例第4條第2項規定。
　㈡另按行為人意圖營利而購入毒品後，在尚未尋找買主前，即
    為警查獲，既未對外銷售或行銷，難認其意圖營利而購入毒
    品之行為，與該罪之構成要件實現具有必要關聯性，即非屬
    著手販賣之行為，應僅成立意圖販賣而持有毒品罪(最高法
    院109年度台上大字第4861號裁定要旨參照)。查：被告雖坦
    認意圖營利購入附表編號1所示之第二級毒品而持有之，然
    綜觀全卷資料，並無積極證據證明被告有聯繫、尋找買主之
    行為，其既然尚未對外行銷或販售，即為警查獲，依上開說
    明，應論以毒品危害防制條例第5條第2項之意圖販賣而持有
    第二級毒品罪。
　㈢是核被告就犯罪事實欄一㈠所為，係犯修正前毒品危害防制條
    例第4條第2項之販賣第二級毒品罪；就犯罪事實欄一㈡所為
    ，係犯毒品危害防制條例第5條第2項之意圖販賣而持有第二
    級毒品罪及同條例第11條第1項之持有第一級毒品罪。公訴
    意旨就犯罪事實欄一㈡被告為供己施用而持有海洛因部分，
    論以毒品危害防制條例第5條第1項之意圖販賣而持有第一級
    毒品罪，容有未洽（詳後述不另為無罪諭知部分），惟此屬
    起訴犯罪事實之一部減縮，本不生變更起訴法條問題，復經
    本院審理時告知罪名及事實（見本院卷第228、234至235頁
    ），並依法進行證據調查及辯論，無礙於檢察官、被告及辯
    護人於訴訟上攻擊、防禦權之行使，附此敘明。
　㈣另被告持有第二級毒品、持有第二級毒品純質淨重20公克以
    上之行為，分別為販賣第二級毒品、意圖販賣而持有第二級
    毒品行為所吸收，均不另論罪。犯罪事實欄一㈡中，其以一
    購入行為而同時犯意圖販賣而持有第二級毒品罪、持有第一
    級毒品罪，應依刑法第55條想像競合犯規定，從一重之意圖
    販賣而持有第二級毒品罪處斷；並應與犯罪事實欄一㈠之販
    賣第二級毒品罪分論併罰。　
　㈤刑之加重減輕：
　⒈被告前因施用毒品案件，分別經原審法院以：⑴102年度桃簡
    字第337號判決判處有期徒刑6月確定；⑵106年度審易緝字第
    73號判決判處有期徒刑7月確定；⑶106年度桃簡字第2324號
    判決判處有期徒刑6月確定。⑷又因持有毒品案件，經原審法
    院以106年度桃簡字第2322號判決判處有期徒刑3月確定。前
    揭⑴、⑵之罪經同法院以107年度聲字第597號裁定應執行有期
    徒刑1年確定；上開⑶、⑷2罪並經同法院以107年度聲字第136
    6號裁定應執行有期徒刑7月確定，並接續執行；其入監服刑
    後，於108年1月4日假釋出監併付保護管束，而於108年4月1
    日保護管束期滿，迄今未經撤銷，其未執行之刑，以已執行
    論，有本院被告前案紀錄表在卷可稽，其於前開有期徒刑執
    行完畢後，5年內故意再犯本件有期徒刑以上之2罪，均為累
    犯，本院依司法院釋字第775號解釋文意旨，審酌被告所為
    前案之犯罪類型係違反毒品危害防制條例案件及執行方式、
    前案執行完畢日距離本案犯罪之時間，認被告構成累犯之犯
    罪紀錄原即含施用、持有毒品罪，於出監後未滿2年即變本
    加厲涉犯本案罪質更重、危害性更高之販賣第二級毒品罪、
    意圖販毒而持有第二級毒品罪，顯見其守法意識薄弱、自我
    約束能力不佳，有其特別惡性及對刑罰反應力薄弱，並考量
    其犯罪之動機、目的、手段、犯罪時所受之剌激及犯罪所生
    之損害，有加重其刑以收警惕之效之必要，本案情節又無罪
    刑不相當或有違反比例原則之情形，應依刑法第47條第1項
    規定，除販賣第二級毒品之法定刑為無期徒刑部分依法不得
    加重外，均加重其刑。
　⒉又被告於偵查及歷次審判中均自白犯罪事實欄一㈠、㈡之販賣
    第二級毒品、意圖販賣而持有第二級毒品犯行，爰均依毒品
    危害防制條例第17條第2項規定減輕其刑。
　⒊至於被告固供陳其毒品來源係宋兆墀。然經證人宋兆墀於原
    審審理中堅詞否認有何提供毒品予被告之行為（見原審卷第
    167至169頁）；且證人宋兆墀目前涉犯之相關毒品案件，其
    查獲原因皆與被告無關等情，有臺中市政府警察局豐原分局
    110年4月23日中市警豐分偵字第1100023596號函（包含職務
    報告）、基隆市警察局第一分局110年4月18日基警一分偵字
    第1100104302號函（包含職務報告）、臺灣桃園地方檢察署
    110年4月26日桃簡俊餘109偵29718字第1109042393號函及11
    0年4月28日桃簡俊知109偵34080字第1109042657號函等在卷
    足憑（見本院卷第125、127、133、135、139、143、145頁
    ）；另被告於警詢中提供之相關情資，因無其他具體事證而
    無法續行偵辦一節，亦有新北市政府警察局三峽分局110年4
    月19日新北警峽刑字第1103614102號函附卷可證（見本院卷
    第117頁），故本案自無從適用毒品危害防制條例第17條第1
    項之規定減輕或免除其刑。
　⒋按刑法第59條規定之酌量減輕其刑，必須犯罪另有特殊之原
    因與環境，在客觀上足以引起一般同情，認為即使予以宣告
    法定最低度刑，猶嫌過重者，始有其適用。此所謂法定最低
    度刑，固包括法定最低本刑；惟遇有其他法定減輕之事由者
    ，則應係指適用其他法定減輕事由減輕其刑後之最低度刑而
    言。倘被告別有法定減輕事由者，應先適用法定減輕事由減
    輕其刑後，猶認其犯罪之情狀顯可憫恕，即使科以該減輕後
    之最低度刑仍嫌過重者，始得適用刑法第59條規定酌量減輕
    其刑（最高法院100年度台上字第744號判決意旨參照）。經
    查，毒品犯罪已是當今各國亟欲遏止防阻之犯罪類型，本案
    犯罪事實欄一㈠交易之毒品重量非微，而就犯罪事實欄一㈡查
    獲之第二級毒品數量亦非少量，實足以嚴重破壞社會治安，
    助長毒品流通，衡以被告所犯2罪均依毒品危害防制條例第1
    7條第2項規定減輕其刑，以其減得之刑與犯罪情節相較，當
    無情輕法重之憾，並不該當「客觀上足以引起一般人同情，
    處以法定最低刑度仍失之過苛」之要件，並無再依刑法第59
    條予以酌減之餘地，被告之辯護人為其主張請依刑法第59條
    酌減其刑云云，自無理由。
　㈥不另為無罪之諭知：
  ⒈公訴意旨略以：被告陳柏諭基於意圖販賣第一級毒品之犯意
    ，於109年8月26日上午8時5分許，在桃園市○○區○○路000巷0
    號0 樓，向真實姓名年籍不詳自稱「宋大哥」之人，購買如
    附表編號2所示第一級毒品海洛因7包，並欲伺機販賣予不特
    定人；因認被告涉犯毒品危害防制條例第5條第1項之意圖販
    賣而持有第一級毒品罪嫌等語。
  ⒉按犯罪事實應依證據認定之，無證據不得認定犯罪事實；不
    能證明被告犯罪或其行為不罰者應諭知無罪之判決，刑事訴
    訟法第154條第2項、第301條第1項分別定有明文。又認定犯
    罪事實所憑之證據，雖不以直接證據為限，間接證據亦包括
    在內，然而無論直接或間接證據，其為訴訟上之證明，須於
    通常一般之人均不致有所懷疑，而得確信為真實之程度者，
    始得據為有罪之認定，若其關於被告是否犯罪之證明未能達
    此程度，而有合理性懷疑之存在，致使無從形成有罪之確信
    ，根據「罪證有疑，利於被告」之證據法則，即不得遽為不
    利於被告之認定。
  ⒊公訴意旨認被告陳柏諭涉犯上開罪嫌，無非係以被告於警詢
    之供述、扣案如附表編號2所示之海洛因、編號4、5所示之
    分裝袋及分裝杓等證為主要論據。訊據被告則堅詞否認有何
    意圖販賣而持有第一級毒品犯行，其供稱：扣案7包海洛因
    是自己要施用的等語。經查，被告固於警詢時供稱：毒品是
    我要自己施用跟販賣用的，今天查扣的毒品是109年8月26日
    8時5分出門前向宋大哥購買的，價值約5萬元，但是因為我
    現在沒有錢，所以我先跟他賒欠，等將毒品賣完再把錢還給
    他等語（見偵卷第20、23頁）；然觀諸該警詢筆錄之記載，
    設問之題係「今日查扣之毒品」，亦即包含如附表編號1所
    示之甲基安非他命，而被告既係概括回答，並未特別指明需
    販賣後回錢者係何種毒品，能否逕認被告曾就海洛因部分有
    販賣意圖之自白，並非無疑；參以被告嗣後即堅詞否認，並
    稱：扣案7包海洛因是自己要施用的，向上游拿貨時沒有給
    錢，將來也不需要回錢，他沒有算我錢，因為只有一點點的
    量，洗出來都是糖，沒有辦法賣等語（見原審卷第92、180 
    頁），則被告就扣案海洛因部分是否有販賣之意圖，當須有
    其他相當之客觀事實，足以表徵其主觀意念之遂行性及確實
    性，始足以認定。而本案查扣之海洛因經鑑定結果純度為12
    .69％，合計純質淨重僅有0.36公克，有前述法務部調查局濫
    用藥物實驗室鑑定書附卷可考，則分裝為7包後，每包之純
    質淨重更只有約0.5公克，是被告所稱：7包海洛因抽不了多
    久，因為1小包大概就是1、2支菸的量，7包約1個禮拜抽完
    等語（見原審卷第180頁），尚非不可採信。另扣案如附表
    編號4、5所示之分裝袋及分裝杓，乃係供被告販賣甲基安非
    他命時分裝之用，業經其自承在卷，當無法逕採為被告有意
    圖販賣海洛因之佐證。此外，本案復未能查得有可疑為被告
    與購買海洛因者聯繫之通聯及對話紀錄，亦無扣得帳冊、名
    單等足資證明被告有意圖販賣海洛因之佐證，即無其他積極
    證據足資證明被告確有公訴意旨所指之犯行。是依上開說明
    ，自應為有利於被告之認定，本應為無罪之諭知，惟公訴意
    旨所指被告意圖販賣而持有海洛因之行為，與前揭經論罪之
    意圖販賣而持有第二級毒品犯行，有想像競合之裁判上一罪
    關係，爰不另為無罪之諭知。
三、上訴駁回之理由（即犯罪事實欄一㈠部分）：
　㈠原審詳為調查，認被告本案犯罪事實欄一㈠販賣第二級毒品犯
    行罪證明確，適用修正前毒品危害防制條例第4條第2項、第
    17條第2項、第19條第1項、刑法第2條第1項前段、第47條第
    1項、第38條之1第1項、第3項等規定，並審酌被告明知毒品
    對我國社會之安寧秩序及國人之身心健康可能產生之危害至
    鉅，政府三令五申禁絕毒品交易，竟仍意圖營利販賣第二級
    毒品甲基安非他命予他人，其行為非但戕害施用毒品者之健
    康，同時助長犯罪，嚴重危害社會治安；併考量其販賣之甲
    基安非他命數量、金額，及犯後坦認犯行之態度，復參酌其
    國中肄業之教育程度、小康之經濟狀況等一切情狀，量處有
    期徒刑4年。並說明：扣案如附表編號3所示之行動電話，為
    被告與證人林○桐聯繫交易毒品所用之物，應依毒品危害防
    制條例第19條第1項規定宣告沒收；被告於就此部分犯罪所
    得為1萬2,000元，此部分未據扣案，應依刑法第38條之1第1
    項、第3 項規定宣告沒收，於全部或一部不能沒收或不宜執
    行沒收時，追徵其價額等旨。認原審之認定事實及適用法律
    均無違誤，量刑亦屬妥適。
  ㈡被告上訴及辯護意旨主張：原審量刑過重，請求從輕量刑，
    並請依刑法第59條酌減其刑，且不應依刑法第47條第1項累
    犯規定加重其刑，並應審酌本案是否有毒品危害防制條例第
    17條第1項規定之適用等語。惟本案構成累犯，依法應加重
    其刑，且無刑法第59條、毒品危害防制條例第17條第1項規
    定適用等情狀，業經本院審認如上，此部分上訴意旨自屬無
    據。另按刑之量定，本為法院得依職權自由裁量之事項，苟
    已審酌刑法第57條規定之事項，且於法定刑度之內予以量定
    ，客觀上並無明顯濫權之情形者，即不容當事人憑其主觀意
    見，指摘其違法或失當。查本案原審量刑時，已以行為人責
    任為基礎，就刑法第57條所定各款科刑輕重應審酌之事項，
    業於理由欄內具體說明，如前所述，顯已斟酌刑法第57條各
    款事由併被告上訴意旨所陳之旨，並基於刑罰目的性之考量
    、刑事政策之取向以及行為人刑罰感應力之衡量等因素而為
    刑之量定，並未逾越法定刑度，亦無違背公平正義之精神，
    客觀上不生量刑失衡之裁量權濫用。從而，被告就此部分提
    起上訴主張原審量刑過重，請求再予減輕，核無理由，應予
    駁回。　
四、撤銷改判之理由（即犯罪事實欄一㈡及定執行刑部分）：
　㈠原審經審理結果，認被告就犯罪事實欄一㈡部分之犯罪事證明
    確，而予論罪科刑，固非無見，惟查：本件被告此部分所為
    ，係犯意圖販賣而持有第二級毒品罪、持有第一級毒品罪，
    業如前述，原審認定被告係犯販賣第二級毒品未遂罪、持有
    第一級毒品罪，其認事用法，顯有違誤。被告上訴主張原審
    量刑過重，請求再予減輕，固無足採，惟原判決既有上開可
    議之處，即屬無可維持，應由本院連同其定應執行刑部分撤
    銷改判。　　　 
　㈡爰以行為人責任為基礎，審酌被告明知毒品對於人體健康戕
    害甚鉅，且其本身即有施用、持有毒品前科紀錄，當知施用
    毒品者容易上癮而戒除不易，政府因而嚴令禁絕毒品之流通
    ，竟仍購入如附表編號2所示之第一級毒品欲供己施用，甚
    而為貪圖一己私利，向他人購入如附表編號1所示之第二級
    毒品，意圖販售營利，倘流入市面散布，將危害社會治安及
    國民健康，且助長國內施用毒品歪風，其犯罪情節及所生危
    害非輕，所為非是，惟念及被告尚未著手販賣即遭員警查獲
    ，已避免毒害之蔓延，且被告就此部分亦無任何不法獲利，
    兼衡被告之犯罪動機、目的、手段，暨參以被告坦承犯行之
    犯後態度，自承國中肄業之教育程度、目前從事看護工作、
    經濟小康之生活狀況等一切情狀，量處如主文第2項所示之
    刑，以示警惕。再者，參諸被告於本案販賣毒品、意圖販賣
    而持有毒品之行為態樣、動機大致相同，責任非難重複之程
    度顯然較高；暨刑事政策有意緩和有期徒刑合併執行造成之
    苛酷，刑之科處不僅在於懲罰犯罪行為，更重在矯治犯罪行
    為人、提升其規範意識、回復對法律規範之信賴與恪守等情
    ，原審以被告所犯各罪之宣告刑為基礎，於刑法第51條第5
    款所定之外部性界限內，衡酌數罪併合處罰、限制加重刑罰
    之恤刑立法目的，綜合評價各罪類型、關係、法益侵害之整
    體效果，考量犯罪人個人特質，及以比例原則、平等原則、
    責罰相當原則、重複評價禁止原則為內涵之內部性界限，就
    撤銷改判部分所處之刑與駁回部分所處之刑，定其應執行如
    主文第4項所示。
  ㈢就犯罪事實欄一㈡之沒收（銷燬）：　　
　　扣案如附表編號1所示被告未及賣出之甲基安非他命，及附
    表編號2所示被告持有之海洛因，均為違禁物，應依毒品危
    害防制條例第18條第1項前段規定，宣告沒收銷燬，而盛裝
    前開毒品之包裝袋，因沾附有該盛裝之毒品，難以完全析離
    ，併依毒品危害防制條例第18條第1項前段規定沒收銷燬；
    至因鑑驗耗盡之毒品既已滅失，自不為沒收銷燬諭知。而如
    附表編號4、5所示之物，則係供被告販賣甲基安非他命時分
    裝之用，業據被告供承在卷，爰依毒品危害防制條例第19條
    第1項規定宣告沒收。 
據上論斷，應依刑事訴訟法第368條、第369條第1項前段、第364
條、第299條第1項前段，毒品危害防制條例第5條第2項、第11條
第1項、第17條第2項、第18條第1項、第19條第1項，刑法第11條
、第55條、第47條第1項、第51條第5款，判決如主文。
本案經檢察官劉哲名提起公訴，檢察官壽勤偉到庭執行職務。
中　　華　　民　　國　　110 　年　　7 　　月　　28　　日
                  刑事第十一庭  審判長法　官  周煙平
                                      法　官  吳炳桂
                                      法　官  陳俞伶
以上正本證明與原本無異。
如不服本判決，應於收受送達後20日內向本院提出上訴書狀，其
未敘述上訴之理由者並得於提起上訴後20日內向本院補提理由書
（均須按他造當事人之人數附繕本）「切勿逕送上級法院」。
                                       書記官  朱家麒
中　　華　　民　　國　　110 　年　　7 　　月　　29　　日
附錄：本案論罪科刑法條全文
修正前毒品危害防制條例第4條
製造、運輸、販賣第一級毒品者，處死刑或無期徒刑；處無期徒
刑者，得併科新臺幣2千萬元以下罰金。
製造、運輸、販賣第二級毒品者，處無期徒刑或7年以上有期徒
刑，得併科新臺幣1千萬元以下罰金。
製造、運輸、販賣第三級毒品者，處7年以上有期徒刑，得併科
新臺幣7百萬元以下罰金。
製造、運輸、販賣第四級毒品者，處5年以上12年以下有期徒刑
，得併科新臺幣3百萬元以下罰金。
製造、運輸、販賣專供製造或施用毒品之器具者，處1年以上7年
以下有期徒刑，得併科新臺幣1百萬元以下罰金。
前五項之未遂犯罰之。

毒品危害防制條例第5條
意圖販賣而持有第一級毒品者，處無期徒刑或10年以上有期徒刑
，得併科新臺幣7百萬元以下罰金。
意圖販賣而持有第二級毒品者，處5年以上有期徒刑，得併科新
臺幣5百萬元以下罰金。
意圖販賣而持有第三級毒品者，處3年以上10年以下有期徒刑，
得併科新臺幣3百萬元以下罰金。
意圖販賣而持有第四級毒品或專供製造、施用毒品之器具者，處
1年以上7年以下有期徒刑，得併科新臺幣1百萬元以下罰金。

毒品危害防制條例第11條
持有第一級毒品者，處3年以下有期徒刑、拘役或新臺幣30萬元
以下罰金。
持有第二級毒品者，處2年以下有期徒刑、拘役或新臺幣20萬元
以下罰金。
持有第一級毒品純質淨重10公克以上者，處1年以上7年以下有期
徒刑，得併科新臺幣1百萬元以下罰金。
持有第二級毒品純質淨重20公克以上者，處6月以上5年以下有期
徒刑，得併科新臺幣70萬元以下罰金。
持有第三級毒品純質淨重5公克以上者，處2年以下有期徒刑，得
併科新臺幣20萬元以下罰金。
持有第四級毒品純質淨重5公克以上者，處1年以下有期徒刑，得
併科新臺幣10萬元以下罰金。
持有專供製造或施用第一級、第二級毒品之器具者，處1年以下
有期徒刑、拘役或新臺幣10萬元以下罰金。

附表：
編號    名稱 數量           備註  1 甲基安非他命 4包 驗餘淨重合計38.4412公克純質淨重合計27.4051公克扣押物品目錄表編號1-4  2 海洛因 7包 驗餘淨重合計2.82公克 純質淨重合計0.36公克 扣押物品目錄表編號5-11  3 三星牌行動電話 1支 扣押物品目錄表編號13  4 分裝袋 1包 扣押物品目錄表編號14  5 分裝杓 1個 扣押物品目錄表編號15